【裁判字號】    89,易,4597
【裁判日期】    900215
【裁判案由】    傷害
【裁判全文】
臺灣高雄地方法院刑事判決                        八十九年度易字第四五九七號
    公  訴  人  臺灣高雄地方法院檢察署檢察官
    被      告  乙○○
右列被告因傷害案件，經檢察官提起公訴（八十九年度偵字第一五三０七號），本院
判決如左︰
    主  文
乙○○傷害人之身體，處罰金肆仟元，如易服勞役，以佰元折算壹日。
    事  實
一、乙○○係大陸地區人民，於民國八十七年間與台灣地區人民甲○○在大陸地區結
    婚後，至八十九年三月二十九日始來台與甲○○共營婚姻生活，二人因無感情基
    礎，且屬老夫少妻之兩岸通婚，思想觀念無法溝通，因而時生口角齟吾。於民國
    八十九年六月三日凌晨三十分許，在二人位於高雄縣鳳山市○○路一七０巷一一
    一號住處，乙○○因晚歸遭甲○○質問，雙方因而再起爭執，遂與甲○○竟各基
    於傷害之犯意，互相拉扯，進而徒手毆打對方（甲○○告訴乙○○傷害部分，業
    經本院判處罰金五千元，現上訴於二審審理中），致甲○○受有左前胸腫脹三×
    二公分、右小腿腫脹溢血五×三公分等傷害。
二、案經甲○○訴請台灣高雄地方法院檢察署檢察官偵查起訴。
    理  由
一、訊據被告乙○○固坦承於右揭時、地，因晚歸與告訴人甲○○發生爭執，因而彼
    此互相拉扯之事實，惟矢口否認有何傷害犯行，辯稱：是甲○○拉伊頭髮，伊為
    保護自己才與被告拉扯，伊未打甲○○，僅推他而已云云。惟查，右揭事實，業
    據告訴人甲○○於警訊及偵查中指訴綦詳，並有告訴人所提出當日受傷之驗傷診
    斷書一紙附卷可稽，且經證人即據報到場處理之高雄縣警察局鳳山分局五甲派出
    警員尤志勇於偵查中證稱：伊接獲報案，到現場處理時，雙方正互相拉扯，甲○
    ○拉劉女頭髮，都是用手，互相也有毆打等語在卷可證（見偵查卷第四九、五十
    頁），另於警局受理製作警訊筆錄之警員劉進元亦於本院陳稱：有聽聞到場處理
    之尤志勇警員講述伊到被告、告訴人住處時，見該二人正在互打等語相核可佐（
    見本院九十年二月一日審判筆錄）。此外，參之卷內所附被告當日亦受有前胸擦
    傷之診斷書，及被告亦指訴遭告訴人毆打，據而聲請本院核發禁止告訴人對其實
    施不法侵害等內容之民事保護令，及對告訴人提起刑事傷害告訴，業經本院對告
    訴人判處罰金五千元等情，亦有本院八十九年度家護字第五七八號民事保護令裁
    定、八十九年度易字第三０六五號訴告訴人傷害案件之判決書影本各一份在卷可
    稽，按告訴人、被告各人所受之前揭傷勢情況相當，告訴人受傷程度並未較被告
    為輕，衡情若僅告訴人單方動手毆打被告，而被告僅單純防衛，則告訴人當不致
    亦同時受有與被告相同程度之傷勢，且被告當時年僅二十六歲，然告訴人確已近
    七旬，精神氣力均遠不如被告，被告豈有恣任告訴人對其施暴而絲毫未予反擊之
    理，益徵告訴人所受傷勢，確係遭被告攻擊毆打所致，被告與告訴人確係各基於
    傷害之故意，互相毆打對方之事實，誠堪肯認。被告辯稱僅告訴人毆打伊云云，
    顯係卸責之詞，委無足採。被告之傷害犯行，事證明確，洵堪認定。
二、核被告所為，係犯刑法第二百七十七條第一項之傷害罪。審酌被告既願與其年齡
    差距甚大之告訴人結婚，即應盡力適應對方之年齡、思想觀念及生活習性等情，
    並善盡為人妻之本分，力求與告訴人共營和諧婚姻關係，惟其竟深夜未歸，進而
    與告訴人發生爭吵，並施加暴力互毆，徒增對社會風氣有負影響之家庭婚姻暴力
    、傷害等事件，犯後又各興訴訟告訴，否認己身之傷害犯行，執指對方之過，推
    諉卸責，顯無悔悟之意，惟念其與告訴人發生婚姻暴力，應非其與告訴人結婚，
    遠自大陸地區來台與告訴人共營婚姻生活之初衷，且與告訴人間之傷害事實，雙
    方亦互有助因，非僅被告一人之過，告訴人亦因此受本院民事庭對其核發禁止對
    被告實施不法侵害等內容之通常保護令，並經本院刑事庭就其所犯傷害罪部分判
    處罰金五千元在案等情，有上揭本院民事通常保護令事件及告訴人傷害案件之裁
    定、判決書影本足稽，暨其因與告訴人婚姻破裂，目前暫棲身於其在台之唯一親
    人即其妹（亦與台灣地區人民結婚）位於台北市○○區○○路四二四巷一七０號
    四樓之住處，旋應於九十年三月下旬離台，業據其自陳在卷，並其提出之中華民
    國台灣地區旅行證影本附卷可參，其情實亦堪憐等一切情狀，量處如主文所示之
    刑，並諭知易服勞役之折算標準，以資懲儆。
據上論斷，應依刑事訴訟法第二百九十九條第一項前段，刑法第二百七十七條第一項
、第四十二條第二項，罰金罰鍰提高標準條例第一條前段、第二條，判決如主文。
中      華    民      國    九十      年      二      月     十五     日
                                    臺灣高雄地方法院刑事庭
                                        法  官  陳淑卿
右正本證明與原本無異。
如不服本判決，應於送達後十日內，向本院提出上訴狀。
                                        書記官  陳朝宗
中      華      民      國    九十      年     二     月    十九    日
附錄本判決論罪之法條全文
刑法第二百七十七條條第一項
  傷害人之身體或健康者，處三年以下有期徒刑、拘役或一千元以罰金。


司法院資訊處製作；財團法人民間司法改革基金會備份。
